【裁判字號】    92,交上易,226
【裁判日期】    920417
【裁判案由】    公共危險
【裁判全文】
臺灣高等法院臺南分院刑事判決            九十二年度交上易字第二二六號   Ｃ
      上  訴  人
      即  被  告  甲  ○  ○
右上訴人因公共危險案件，不服臺灣臺南地方法院九十一年度交易字第三二一號中華
民國九十二年一月三十日第一審判決（起訴案號：臺灣臺南地方法院檢察署九十一年
度偵字第九一二一號、第九五二０號），提起上訴，本院判決如左：
      主      文
上訴駁回。
      事      實
一、甲○○曾於民國（下同）八十九年間因犯三次酒醉駕車之公共危險罪，先後經臺
    灣臺南地方法院分別判處罰金一萬五千元、拘役三十五日及有期徒刑七月確定，
    甫於九十年九月一日執行完畢。猶不知警惕，再犯下列二罪：
    （一）於九十一年七月三日晚間，在台南市○○街友人住處飲用啤酒後，吐氣所
          含酒精濃度已高達每公升一‧０六毫克，已達泥醉程度而不能安全駕駛動
          力交通工具，詎甲○○仍不顧大眾行車之公共安全，於同日晚間十時許，
          酒後騎乘車號ＸＭＰ─７０７號重型機車，於行經台南市○○路與小東路
          一四七巷之設有閃光紅燈號誌交岔路口時，因不勝酒力而不慎與駕駛車號
          Ｄ５─７０９６號自小客車行經該處之乙○○發生碰撞，甲○○並因之人
          車倒地而送醫救治，經據報趕至醫院處理之員警當場測試其吐氣所含酒精
          濃度竟高達前開數值，始查知上情。
    （二）復於九十一年八月二十一日晚間六時起，在台南市○○街友人住處飲用啤
          酒，迄至翌日（二十二日）凌晨零時許，於連續飲用上開酒類後，吐氣所
          含酒精濃度已高達每公升０‧八九毫克，亦已酒醉不能安全駕駛動力交通
          工具，詎甲○○仍不顧大眾行車之公共安全，於同日凌晨一時五分許，酒
          後騎乘車號ＮＩＩ─１７６號重型機車，在行經台南市○區○○○路一段
          與凱旋路口時，因不勝酒力車輛行徑偏離常軌而為警當場攔停，經在現場
          測試其吐氣所含酒精濃度竟高達前開數值，而查知上情。
二、案經台南市警察局第五分局及第一分局分別報請臺灣台南地方法院檢察署檢察官
    偵查起訴。
      理      由
一、訊據上訴人即被告甲○○對上開事實，迭據其在警訊、偵查、原審及本院審理時
    ，坦白承認，且經先後測試其吐氣所含酒精濃度已分別達每公升一‧０六毫克及
    ０‧八九毫克等情，復有被告吐氣所含酒精濃度測試結果單、刑法第一百八十五
    條之三案件測試觀察錄表、台南市警察局舉發違反道路交通管理事件通知單影本
    各二紙、交通事故現場勘驗圖暨台南市警察局處理交通事故紀錄表、道路交通事
    故調查報告表各一紙、道路交通事故現場蒐證照片十四幀在卷可資佐證。
二、按汽車（均含機車）駕駛人於飲用酒類或其他類似物後其吐氣所含酒精濃度超過
    每公升０‧二五毫克以上者，不得駕車，道路交通安全規則第一百十四條第二款
    定有明文，查被告各於案發當日經警分別測試其吐氣所含酒精濃度各為每公升一
    ．０六毫克及０‧八九毫克，均已高出法律容許之每公升０．二五毫克甚多，且
    按刑法第一百八十五條之三之罪本質上係屬抽象危險犯，其立法目的在防杜因酒
    後駕駛動力交通工具而造成侵害他人生命身體之危險，此種抽象危險係伴隨服用
    酒類或其他相類物品過量之行為而當然成立。故只需客觀上有此種行為出現，危
    險即視為存在，其是否果真肇事，均不影響公共危險罪責之成立；若其果真駕車
    肇禍，其不能安全駕駛動力交通工具之情形，則更不待言。另參考德、美等國之
    認定標準，對於酒精濃度吐氣已達每公升０．五五毫克，或血液濃度達百分之０
    ．一一以上者，肇事率為一般正常人之十倍，認為已達「不能安全駕駛」之標準
    （此有法務部八十八年五月十八日法八八檢字第一六六九號函可資參照）。經查
    ，本件被告於九十一年七月三日當日經警檢測其吐氣所含酒精濃度高達每公升一
    ．０六毫克，已超出法律容許之每公升０．二五毫克數倍有餘，顯然已達泥醉之
    程度，其已不能安全駕駛動力交通工具甚為明確，其於九十一年八月二十二日當
    日經警檢測其吐氣所含酒精濃度高達每公升０．八九毫克，不僅已超出法律容許
    之每公升０．二五毫克甚多，且參酌被告當日係酒後駕車因不勝酒力車輛行徑偏
    離常軌，時而加速，時而突停而為警當場攔停，且經警對其訊問時，發覺被告「
    查獲、測試或訊問過程，有語無倫次，含糊不清、意識模糊、注意力無法集中」
    、「查獲、測試或訊問過程，有多話等情事」，亦有前開測試觀察紀錄表載明可
    按，足證其當時應已不能安全駕駛動力交通工具，是本件事證已臻明確，被告犯
    行均洵堪認定。
三、查被告服用酒類，不能安全駕駛動力交運工具而駕駛，核其所為，係犯刑法第一
    百八十五條之三之酒後不能安全駕駛動力交通工具而駕駛罪，其所犯上開二罪間
    ，犯意各別，應予分論併罰。又被告於八十九年間因犯三次酒醉駕車之公共危險
    罪，先後經臺灣臺南地方法院分別判處罰金一萬五千元、拘役三十五日及有期徒
    刑七月確定，甫於九十年九月一日執行完畢，有臺灣高等法院被告全國前案紀錄
    表可稽，其於執行完畢後五年之內，再犯本案有期徒刑以上之罪，係屬累犯，均
    應依刑法第四十七條之規定分別加重其刑。
四、原審審理結果，認被告罪證明確，適用刑法第一百八十五條之三、第四十七條、
    第五十一條第五款，並審酌被告前已有多次酒醉駕車之前科紀錄猶不知自我警惕
    ，且於酒後復不顧大眾行車安全仍先後再為本件酒醉駕車，惡性非輕及其犯後之
    態度等一切情狀，分別量處有期徒刑柒月，並定其應執行刑為有期徒刑壹年，認
    事用法俱無不合，量刑亦稱妥適，被告上訴意旨認原審量刑太重，空言指摘原判
    決不當，並無可取，為無理由，應予駁回。
據上論斷，應依刑事訴訟法第三百六十八條，判決如主文。
本案經檢察官許仲瑩到庭執行職務。
中    華    民    國      九十二      年      四      月      十七      日
                                  臺灣高等法院臺南分院刑事第六庭
                                      審判長法官  楊    明    章
                                            法官  顏    基    典
                                            法官  戴    勝    利
右正本證明與原本無異。
不得上訴。
                                      法院書記官  吳    銘    添
中    華    民    國      九十二      年      四      月      十八      日
附錄法條：
刑法第一百八十五條之三：服用毒品、麻醉藥品、酒類或其他相類之物，不能安全駕
                        駛動力交通工具而駕駛者，處一年以下有期徒刑、拘役或
                        三萬元以下罰金。


司法院資訊處製作；財團法人民間司法改革基金會備份。
